---
title: "Analyse critère principal FFCD0904"
author: "Xavier Tizon"
date: "18/09/2018"
output: 
  html_document: 
    keep_md: yes
---

# Introduction

Test d'analyse du critère princpal pour l'étude FFCD0904.

Objectif : reproduire l'analyse faite en mars 2017 (L:\\STATISTIQUES\\3. Etudes\\ANUS\\FFCD 0904\\7. Analyse actualisation DDN phase I - mars 2017)


```{r setup, echo=FALSE, results='hide', message=FALSE, warning=FALSE}
library(summarytools)
library(tidyverse)
library(magrittr)
library(stringr)
library(skimr)
library(lubridate)
library(kableExtra )


data_path <- "//titan/utilisateurs/Xavier.Tizon/DATA/FFCD0904/Export BdD/"

fileNames <- list.files(path = data_path, pattern = "*.csv")
# dfNames <- str_sub( start = 1L, end = -5L, fileNames)

# TODO - palier codé à la main pour l'instant, à lire automatiquement : Source?
df_palier <- data.frame( D_ID_PATIENT = c(1,2,3,4,6,7,8,9,10), 
                         palier = c(-1, -1, -1, 0, 0, 0, 0, 0, 0) )

```

```{r echo=FALSE, warning=FALSE}

# Create a df of data frames (one row per file)
# The result is a 2-columns DF with the file name (w/o extension) in the first column, and a nested DF in the 2nd column
data <- data_frame(fileName = fileNames) %>%
  mutate(file_df = map(fileName,          
                       ~ read.csv( file = file.path(data_path, .),
                                   header = TRUE,
                                   sep = ";" )
                       )
         )  

```

# Exploration - fiche 1

## Recodage
```{r}

df_test <- data %>% 
  dplyr::filter( fileName == "Fiche01_0904.csv" ) %>% 
  select(file_df) %>% 
  unnest()

# Recodages :
# "INCONNUE" en NA dans le champ F1_CRIT_CD4
# "MANQUANT" en NA dans le champe F1_DAT_ACCORD_DEV

df_test %<>% 
  mutate_at( vars(F1_CRIT_CD4), funs(as.numeric(as.character(.))) ) %>% 
  mutate_at( vars(F1_DAT_ACCORD_DEV), recode, "MANQUANT" = NA_character_) 

# Recodage des champs date

# algo 
# 1. Transforme les champs en chaine de caractère
# 2. ne garde que les 8 premiers carcatères
# 3. utilise lubridate::ymd

Date_field_names <- c("D_DATE_SAISIE", "D_MODIF", 
                      "D_VALID_DATE", "F1_DAT_CONSENT", "F1_DAT_CONSENT_BIO",
                      "F1_DAT_RANDO", "F1_DAT_ACCORD_DEV", "F1_DAT_NAISS")

Date_recode <- function(x) {
  x %>% 
    as.character() %>%  
    stringr::str_sub( start = 1L, end = 8L ) %>% 
    lubridate::ymd()
}

df_test %<>% 
  mutate_at( vars(Date_field_names), funs(Date_recode) ) 

```

```{r echo=FALSE}

# Check column names
# colnames(df_test)
# str(df_test)

skim(df_test) %>% 
  skimr::kable()

# dfSummary( df_test, style = 'grid', plain.ascii = FALSE, graph.magnif = 1.0 )
# print(dfSummary(df_test, graph.magnif = 0.75), method = 'render')

```
```{r}
# Fiche 8 - Suivi à 6 semaines

df_F8 <- data %>% 
  dplyr::filter( fileName == "Fiche08_0904.csv" ) %>% 
  select(file_df) %>% 
  unnest()

# colnames(df_F8)

Date_field_names_F8 <- c("D_DATE_SAISIE", "D_MODIF", 
                      "D_VALID_DATE", "F8_DAT_BILAN_BIO", "F8_DAT_CHIR",
                      "F8_DAT_PROG")

df_F8 %<>% 
  mutate_at( vars(Date_field_names_F8), funs(Date_recode) ) 


```


# Test - Evaluation morphologique à 6 et 8 semaines  

Création de 2 tableaux "Evaluation morphologique" du rapport stats, en suivant la démarche du programme `02_Listing.sas`. 

```{r echo = FALSE}
# Merge F10_1 et F10_2 par patient
df_F10_1 <- data %>% 
  dplyr::filter( fileName == "Fiche10_1_0904.csv" ) %>% 
  select(file_df) %>% 
  unnest() %>% 
  select(D_ID_PATIENT, 
         F101_DAT_PROCTO_E6, 
         F101_PROCTO_REP_E6, 
         F101_DAT_ECHO_E6, 
         F101_ECHO_REP_E6,
         F101_ECHO_UST_E6, 
         F101_ECHO_USN_E6, 
         F101_DAT_PROCTO_E8, 
         F101_PROCTO_REP_E8, 
         F101_DAT_ECHO_E8,
         F101_ECHO_REP_E8, 
         F101_ECHO_UST_E8, 
         F101_ECHO_USN_E8)

df_F10_2 <- data %>% 
  dplyr::filter( fileName == "Fiche10_2_0904.csv" ) %>% 
  select(file_df) %>% 
  unnest() %>% 
  select(D_ID_PATIENT, 
         F102_DAT_IRM_E6, 
         F102_IRM_REP_E6, 
         F102_DAT_PETSCAN_E6, 
         F102_PETSCAN_REP_E6,
         F102_DAT_IRM_E8, 
         F102_IRM_REP_E8, 
         F102_DAT_PETSCAN_E8, 
         F102_PETSCAN_REP_E8)

# Merges the 3 sources tables to create the temp data frame
df_eva <- df_palier %>% 
  left_join(df_F10_1, by = "D_ID_PATIENT") %>% 
  left_join(df_F10_2, by = "D_ID_PATIENT") 

# Recode dates from strings (contains "_DAT_") to date objects
df_eva %<>% 
  mutate_at( vars(matches("_DAT_")), funs(Date_recode) ) 

# View(colnames(df_eva))

str(df_eva)

# Transform the table to make it a bit more tidy - The follow-up information get back as values 
# instead of inside variable names 
### MARCHPA!!!

# First remove the F???_ leading part of the column names
# Use purrr::set_names() with annonymous function of stringr operations

# MARCHPA : solution : https://stackoverflow.com/questions/44708248/using-tidyverse-gather-to-output-multiple-value-vectors-with-a-single-key-in-a
# Meilleure solution : rajouter l'information sur le temps avant de faire le join!!!

# test <- df_eva %>% 
#   purrr::set_names( ~ str_replace(., "F[0-9]{3}_", "") )  %>% 
#   separate( col = vars(-D_ID_PATIENT, -palier), into = c("var_name", "period"), sep=-2 )  
#   gather(key = "var", value = "val", -D_ID_PATIENT, -palier)  
#   spread( key = "period" , value = "val" ) 


```
## Tableau 1 - suivi à 6 semaines
```{r echo = FALSE, results = 'asis'}

# library(sjlabelled)
library(readxl)

var_names_and_labels <- read_excel( path = file.path(dirname(data_path), "EVA Labels.xlsx") )

# Create named vector of name/labels pairs
vars <- structure(as.character(var_names_and_labels$VAR_NAME), 
              names = as.character(var_names_and_labels$VAR_LABEL))

vars <- setNames(as.character(var_names_and_labels$VAR_NAME), var_names_and_labels$VAR_LABEL)

vars <- unlist( split(as.character(var_names_and_labels$VAR_NAME), var_names_and_labels$VAR_LABEL))

# View(vars)

df_eva %>% 
  select( D_ID_PATIENT, matches("_E6") ) %>% 
  # dplyr::rename(!!vars) %>% 
  kable( caption = "This is a nice table") %>% 
  kable_styling("striped", full_width = FALSE) %>% 
  group_rows( index = c("palier -1"= 3, "palier 0") ) # TODO - use palier values instead

```

## Tableau 2 - suivi à 8 semaines
```{r echo = FALSE, results = 'asis'}
df_eva %>% 
  select( D_ID_PATIENT, palier, matches("_E8") ) %>% 
  kable(caption = "a nice table") %>% 
  kable_styling("striped", full_width = FALSE) %>% 
  group_rows( index = c("palier -1"= 3, "palier 0") ) # TODO - use palier values instead

```






