---
title: "Analyse critère principal FFCD0904"
author: "Xavier Tizon"
date: "`r format(Sys.time(), '%d/%m/%Y')`"
output: html_notebook
---

# Introduction

Test d'analyse du critère princpal pour l'étude FFCD0904.

Objectif : reproduire l'analyse faite en mars 2017 (L:\\STATISTIQUES\\3. Etudes\\ANUS\\FFCD 0904\\7. Analyse actualisation DDN phase I - mars 2017)


```{r setup, results='hide', message=FALSE, warning=FALSE}
library(summarytools)
library(tidyverse)
library(magrittr)
library(stringr)
library(skimr)
library(lubridate)
library(kableExtra)
library(here)

# Global display option for chunks
knitr::opts_chunk$set(fig.width=12, fig.height=8, echo=FALSE, warning=FALSE, message=FALSE)


# data_path <- "C:/Users/Xavier TIZON/Dropbox/R/FFCD0904stats/FFCD0904_data/Export BdD/"
# data_path <- "C:/Users/Xavier TIZON/Dropbox/R/FFCD0904stats/FFCD0904_data/Origine/"
data_path <- here("FFCD0904_data", "Origine")

# Lire seulement les fichiers *_sas.csv - TODO - essayer avec les fichiers origine
fileNames <- list.files(path = data_path, pattern = "*_sas.csv")
  
# TODO - palier codé à la main pour l'instant, à lire automatiquement : Source?
df_palier <- data.frame( D_ID_PATIENT = c(1,2,3,4,6,7,8,9,10), 
                         palier = c(-1, -1, -1, 0, 0, 0, 0, 0, 0) )

########## FUNCTIONS
# recode un champ caractère au format date
recode_date <- function(varName) {
  varName %>% 
    as.character() %>%  
    lubridate::ymd_hms()
}

# Coding of response in df variable responseColumn (ex: F7_EVAL in fiche 7)
# 1=Réponse complète , 2=Réponse partielle , 3=Stabilité , 4=Progression , 5=Non évaluable
# Réponse objective = 2 (OUI?) si CR ou PR, =1 (NON?) si SD, PD ou NE
compute_objectiveResponse <- function( df, responseColumn ) {
  responseColumn <- enquo(responseColumn)
  
  df %>% 
    mutate( 
      objectiveResponse = case_when(
        ( !! responseColumn ) %in% c(1,2)  ~ 2, 
        ( !! responseColumn ) %in% c(3,4,5) ~ 1
      )
    )
}

# Dta frame used to recode RECIST evaluation as [1-5] into the most often used acronyms
# 1=Réponse complète , 2=Réponse partielle , 3=Stabilité , 4=Progression , 5=Non évaluable
recode_eval <- frame_data(
  ~objectiveResponse_numericCode,~objectiveResponse_explicitCode_FR,~objectiveResponse_explicitCode_EN,
  1, "RC", "CR",
  2, "RP", "PR",
  3, "S", "SD",
  4, "P", "PD", 
  5, "NE", "NE"
)

```


```{r warning=FALSE}

# Create a df of data frames (one row per file)
# The result is a 2-columns DF with the file name (w/o extension) in the first column, and a nested DF in the 2nd column
data <- data_frame(fileName = fileNames) %>%
  mutate(file_df = map(fileName,          
                       ~ read.csv( file = file.path(data_path, .),
                                   header = TRUE,
                                   sep = ";" )
                       )
         )  

```

# Fiche 3 - Traitement

```{r}

df_F3 <- data %>% 
  dplyr::filter( fileName == "fiche_3_sas.csv" ) %>% 
  select(file_df) %>% 
  unnest()

# Some infos
# colnames(df_F3)
# str(df_F3)

# Recode dates from strings (contains "_DAT_") to date objects
df_F3 %<>% 
  mutate_at( vars(matches("_DAT(_|E)")), # TODO - missing D_MODIF...
             funs(recode_date) ) 


# skim(df_F3) %>% 
#   skimr::kable()
# TODO - quel est le meilleur affichage???
# 

# dfSummary( df_F3, style = 'grid', plain.ascii = FALSE, graph.magnif = 1.0 )
# print(dfSummary(df_F3, graph.magnif = 0.75), method = 'render')


# Tableau résumé - réponse et réponse objective



```


# Fiche 7 - Suivi à 6 semaines après le début du traitement

```{r}

df_F7 <- data %>% 
  dplyr::filter( fileName == "fiche_7_sas.csv" ) %>% 
  select(file_df) %>% 
  unnest()

# Some infos
# colnames(df_F7)
# str(df_F7)

# Recode dates from strings (contains "_DAT_") to date objects
df_F7 %<>% 
  mutate_at( vars(matches("_DAT(_|E)")), # TODO - missing D_MODIF...
             funs(recode_date) ) 


# Calcul de la réponse objective
df_F7 %<>% 
  compute_objectiveResponse(F7_EVAL) %>% 
  left_join(recode_eval, by = c("objectiveResponse" = "objectiveResponse_numericCode") )

# skim(df_F7) %>% 
#   skimr::kable()
# TODO - quel est le meilleur affichage???
# dfSummary( df_test, style = 'grid', plain.ascii = FALSE, graph.magnif = 1.0 )
# print(dfSummary(df_test, graph.magnif = 0.75), method = 'render')


# Tableau résumé - réponse et réponse objective



```

# Fiche 8 - Suivi à 8 semaines après la fin du traitement

```{r}

df_F8 <- data %>% 
  dplyr::filter( fileName == "fiche_8.1_sas.csv" ) %>% 
  select(file_df) %>% 
  unnest()

# colnames(df_F8)

# Calcul de la réponse objective
df_F8 %<>% 
  compute_objectiveResponse(F81_EVAL) %>% 
  left_join(recode_eval, by = c("objectiveResponse" = "objectiveResponse_numericCode") )

# TODO - tableau récap

```

# Fiche 10 - Suivi à 16 semaines après la fin du traitement

Quelle réponse utiliser? écho, IRM ou TEP?
Faire la liste des données disponibles

```{r}

df_F10 <- data %>% 
  dplyr::filter( fileName == "fiche10_sas.csv" ) %>% 
  select(file_df) %>% 
  unnest()

# colnames(df_F10)

# Calcul de la réponse objective
df_F10 %<>% 
  compute_objectiveResponse(F10_PETSCAN_REP_GLOB_E16) %>% 
  left_join(recode_eval, by = c("objectiveResponse" = "objectiveResponse_numericCode") )

# TODO - tableau récap

```
